臺灣臺北地方法院交通事件裁定　　　　94年度交聲字第1144號
異　議　人
即受處分人　甲○○
上列受處分人因違反道路交通管理處罰條例案件，對於交通部公
路總局臺北區監理所基隆監理站中華民國94年11月1日所為之處
分（原裁決案號：基監字第裁42-ACV200520號）聲明異議，本院
裁定如下：
    主    文
異議駁回。
    理    由
一、按「汽車駕駛人，行經有燈光號誌管制之交岔路口闖紅燈者
    ，處新臺幣（下同）一千八百元以上五千四百元以下罰鍰」
    、「汽車駕駛人有左列各款所列條款之一者，除依原條款處
    罰鍰外，並予記點：．．．三、有第四十三條、第四十五條
    或第五十四條情形之一者，各記違規點數三點」，道路交通
    管理處罰條例第五十三條、第六十三條第一項第三款分別定
    有明文。又按「汽車駕駛人，駕駛汽車有違反本條例之行為
    ，經交通勤務警察或依法令執行交通稽查任務人員制止時，
    不聽制止或拒絕停車接受稽查而逃逸者，除按各該條規定處
    罰外，處新臺幣三千元以上六千元以下罰鍰」、「汽車駕駛
    人有左列各款所列條款之一者，除依原條款處罰鍰外，並予
    記點：……一、有第三十三條、第三十八條第一項、第四十
    條第一項、第四十五條、第四十七條第一款至第四款、第四
    十八條、第四十九條或第六十條第一項、第二項第一款至第
    三款情形之一者，各記違規點數一點」。道路交通管理處罰
    條例第六十條第一項、第六十三條第一項第一款規定甚明。
    而道路交通安全管理處罰條例中之汽車，包括機器腳踏車（
    即俗稱之機車）在內，亦經該條例第三條第八款規定明確。
二、本件異議人即受處分人甲○○騎乘其所有之車號ＣＤＡ—六
    一二重型機車，於民國九十四年六月十一日二十時三分行經
    臺北市○○○路與金華街口，經臺北市政府警察局中正第二
    分局以北市警交大字第ＡＣＶ二○○五二○號違反道路交通
    管理事件通知單逕行舉發違反道路交通管理處罰條例第五十
    三條「駕車行經有燈光號至管制之交岔路口闖紅燈」及同條
    例第六十條第一項「違反處罰條例之行為，不聽勤務人員制
    止或拒絕停車接受稽查而逃逸」違規，嗣受處分人提出申訴
    ，經原處分機關請原舉發單位調查結果，仍認受處分人有前
    述違規行為，原處分機關乃依道路交通管理處罰條例第五十
    三條（原裁決書贅引第一項）及第六十條第一項規定，在九
    十四年十一月一日以板監字第裁四二—ＡＣＶ二○○五二○
    號裁決書裁處受處分人罰鍰四八○○元。
三、訊據異議人固承認有於上揭時、地騎乘機車闖紅燈之情，惟
    矢口否認有何拒絕停車接受稽查而逃逸之行為，辯稱：未見
    著警服執勤員警攔停動作、手勢和鳴笛，且無照片為證，僅
    憑員警片面之詞，有失公允等語。經查，本件異議人於九十
    四年六月十一日二十時三分騎乘其所有之車號ＣＤＡ—六一
    二重型機車，於九十四年六月十一日二十時三分行經臺北市
    ○○○路與金華街口，經穿著警察制服值勤之員警游君毅發
    現異議人闖紅燈後，有對異議人為攔停及鳴笛之動作，但異
    議人並未停車，後來經其記下異議人所騎乘車號及廠牌後以
    電腦查詢，確認該等行為人為異議人無誤等情，業據證人即
    舉發警員游君毅於本院調查中結證稱明確（見本院九十四年
    十一月二十三日訊問筆錄第三頁），參以異議人當時確有闖
    紅燈之情（見本院上揭筆錄第二頁），足認證人其所述當時
    異議人有闖紅燈並經其攔停而拒絕停車接受稽查而逃逸之情
    ，此情已足認定。異議人雖辯稱並未見到值勤之員警即證人
    游君毅云云，然證人當時既身著警察制服，巡邏警車亦停在
    路旁（見本院上揭筆錄三頁至第四頁證人游君毅之證詞），
    衡情異議人當無未注意到證人游君毅之理。是其所辯尚不足
    採，從而本件事證明確，異議人確有前述違規之情，此情已
    足認定。
五、綜上所述，本件受處分人確有於前揭時地駕車闖越紅燈及拒
    停車接受稽查之情，已堪認定，原處分機關依道路交通管理
    處罰條例第五十三條（贅引第一項）、第六十條、第六十三
    條第一項第一款第三款、違反道路交通管理事件統一裁罰基
    準及處理細則暨基準表之規定，裁處異議人罰鍰四千八百元
    ，並記違規點數四點，核無違誤，本件異議為無理由，自應
    予駁回。
六、據上論斷，依道路交通案件處理辦法第十九條，裁定如主文
    。
中　　華　　民　　國　　94　　年　　12　　月　　8 　　日
　　　            交通法庭法　官  吳冠霆
上正本證明與原本無異。
如不服本裁定，應於裁定送達後5日內向本院提出抗告狀。
                          書記官  楊文祥
中　　華　　民　　國　　94　　年　　12　　月 　14 　　日
